【裁判字號】    99,交聲,131
【裁判日期】    990820
【裁判案由】    違反道路交通管理處罰條例
【裁判全文】
臺灣宜蘭地方法院交通事件裁定         99年度交聲字第131號
移送機關    交通部公路總局臺北區監理所宜蘭監理站
異  議  人  乙○○
即受處分人
上列異議人因違反道路交通管理處罰條例案件，對於交通部公路
總局臺北區監理所宜蘭監理站於民國99年5月4日所為之處分（宜
監字第裁43-Q00000000號）聲明異議，本院裁定如下：
    主  文
異議駁回。
    理  由
一、移送機關處分意旨略以：異議人即受處分人騎乘車牌號碼PP
    A-777號重型機車，於民國99年3月25日下午5時5分許，行經
    宜蘭縣壯圍鄉○○路○段347巷口處，因駕車行經有燈光號誌
    管制之交岔路口闖紅燈違規，為宜蘭縣政府警察局羅東分局
    大福派出所員警以宜警交字第Q00000000號通知單舉發，交
    通部公路總局臺北區監理所宜蘭監理站遂依道路交通管理處
    罰條例第53條第1項、第63條第1項第3款規定，裁處新台幣
    （下同）1,800元之罰鍰，並記違規點數3點。
二、異議意旨略以：異議人按規定於大福路3段路口紅燈亮起、3
    47巷巷口綠燈亮起時，轉入大福路無誤，舉證照片中顯示為
    紅燈之路口為大福路3段，而非大福路347巷口，舉發員警當
    時在大福路3段382號前，無法看到347巷口綠燈情形，舉證
    有誤，為此聲明異議等語。
三、按「汽車駕駛人，行經有燈光號誌管制之交岔路口闖紅燈者
    ，處1,800元以上5,400元以下罰鍰」、「汽車駕駛人有下列
    各款所列條款之一者，除依原條款處罰鍰外，並予記點：三
    、有第43條、第53條或第54條情形之一者，各記違規點數3
    點。」道路交通管理處罰條例第53條第1項、第63條第1項第
    3款定有明文。
四、查本件異議人固不否認於前開時間，騎乘車牌號碼PPA-777
    號重型機車，行經宜蘭縣政府警察局礁溪分局99年4月19日
    警礁交字第0994101539號函所附舉發照片（本院卷第12至14
    頁）所示路口處之事實，惟否認有闖紅燈之行為，並辯稱：
    該路口是美宜路、大福路3段及大福路3段347巷匯集處，伊
    當天是從美宜路左轉進入大福路3段路口，從美宜路走出去
    時號誌是綠燈，並等到347巷口號誌變為綠燈後才轉入大福
    路3段，並在進入大福路3段後被警察攔下，舉發照片中那個
    紅燈號誌是大福路3段的路口燈，當時大福路347巷應該是綠
    燈，所以伊才會騎車過去云云。惟查，關於本件舉發之過程
    ，依證人即舉發員警方泓鈞於本院結證稱：該處是1個三岔
    路口，新開的路口也叫大福路，沒有美宜路這條路，該路口
    往左有1條舊的大福路，舊大福路旁另有1條大福路347巷，
    當天伊站在往宜蘭方向的舊大福路口約10幾公尺的地方，異
    議人當時是從大福路3段東往西濱海下交流道的方向，他到
    路口時直接穿越紅燈左轉進入舊大福路3段；機慢車行經該
    路口應該二段式左轉，在綠燈直向的時候騎到待轉區，等到
    待轉區對應的347巷號誌變綠燈時才能轉，異議人直行沒有
    停就直接闖紅燈到待轉區，佯裝從待轉區騎出來（參見本院
    卷第26頁99年7月15日訊問筆錄）；並有甲○○○○庭呈舉
    發路口照片8幀在卷可稽（參見本院卷第28至31頁）。參以
    舉發員警係在場之目擊證人，其到庭以具結擔保供述之真實
    性，加以異議人素不相識，又無嫌隙，應無攀誣異議人之理
    ，自不得僅以證人為本件開單告發之警員而全盤抹煞其在訴
    訟上所具有目擊證人之資格，其證言自得採為本院裁判之依
    據。且依證人所提舉發照片所示，異議人沿大福路（異議人
    誤為美宜路）由東往西方向行駛，行經大福路、舊大福路及
    大福路347巷路口處，於交通號誌為紅燈時逕行闖越紅燈，
    進入待轉區後，隨即左轉進入舊大福路（斯時舊大福路及大
    福路347巷口交通號誌為綠燈）之違規事實可堪認定。異議
    人未依規定兩段式左轉，而以舊大福路及大福路347巷口交
    通號誌為綠燈時，即逕行闖越大福路之紅燈交通號誌，於進
    入待轉區後直接左轉進入舊大福路，其行為仍構成闖越紅燈
    之違規行為，異議人所辯並不足採，本件異議人闖紅燈之違
    規事實應堪認定。
五、綜上所述，異議人確有行經有燈光號誌管制之交岔路口闖紅
    燈之違規行為。從而，移送機關依道路交通管理處罰條例第
    53條第1項及第63條第1項第3款之規定裁處罰鍰1,800元，並
    記違規點數3點，核無不合。本件聲明異議為無理由，應予
    駁回。
據上論斷，應依道路交通案件處理辦法第19條，裁定如主文。
中    華    民    國    99    年    8     月    20    日
                  交通法庭  法  官  辜漢忠
以上正本證明與原本無異。
如不服本裁定，應於裁定送達後5日內，向本院提出抗告狀。（
應附繕本）
                            書記官  林詩綺
中    華    民    國    99    年    8     月    20    日

司法院資訊處製作；財團法人民間司法改革基金會備份。
